【裁判字號】    89,家訴,1
【裁判日期】    890503
【裁判案由】    否認子女
【裁判全文】
臺灣板橋地方法院民事判決  八十九年度家訴字第一號
    原      告  丁○○
    被      告  甲○○
                乙○○
    兼右二人共同
    法定代理人  丙○○  住台北縣鶯歌鎮○○街七十四巷十二號四樓之二
右當事人間否認子女事件，本院判決如左：
    主      文
確認被告甲○○  (民國八十一年十一月五日生，尚未辦理戶籍登記)、乙○○ (民國
八十一年十一月五日生，尚未辦理戶籍登記) 與原告間之父子關係不存在。
訴訟費用由被告負擔。
    事      實
甲、原告方面：
一、聲明：如主文所示。
二、陳述：緣原告與被告丙○○本係夫妻，嗣於民國八十三年六月十一日協議離婚，
    婚姻關係存續中，被告丙○○於八十一年十一月五日生下二子即被告甲○○、乙○○  (均尚未辦理戶籍登記)，惟被告丙○○於八十年初即離家，原告與被告丙○○即行分居，迄離婚時未曾再同居，是被告甲○○、乙○○應非被告自原告受
    胎所生，且原告於八十八年五月間始悉被告甲○○、乙○○出生之情事，為此依
    法訴請判令如聲明。
乙、被告方面：
一、聲明：同意原告之請求。
二、陳述：被告甲○○、乙○○確非原告之子，該二子尚未辦理戶籍登記，對血緣鑑
    定報告無意見。
     理      由
一、本件原告主張其與被告丙○○本係夫妻，嗣後協議離婚，惟婚姻關係存續中，被
    告丙○○生有二子即被告甲○○、乙○○之事實，業據其提出戶籍謄本、出生證
    明書影本二紙、離婚協議書等件為憑，自堪信為真實。又原告主張其與被告於八
    十年初即行分居，迄離婚時未曾再同居，被告甲○○、乙○○應非被告丙○○自
    原告受胎所生乙節，業經本院囑託法務部調查局鑑定兩造間血緣關係之結果，覆
    稱依據遺傳法則，甲○○、乙○○之ＤＮＡＳＴＲ系統與丁○○各項相對應之型
    別均矛盾，被告甲○○、乙○○與丁○○間無血緣關係，有該局檢驗通知書可稽
    ，是原告此部份之主張，亦屬真實。
二、按民法第一千零六十三條第一項推定之婚生子女，如夫妻之一方能證明妻非自夫
    受始者，得於知悉子女出生之日起，一年內提起否認之訴，同條第二項定有明文
    。查被告丙○○受胎生下被告，既係在其與原告婚姻關係存續中，則依法自應推
    定被告甲○○、乙○○為原告與被告丙○○之婚生子，然被告受胎懷有被告甲○○、乙○○，並未與原告同居即非自原告受胎，準此，原知於知悉被告甲○○、
    乙○○出生之日起一年內提起本件訴訟，於法洵屬有據，應予准許。
四、據上論結，本件原告之訴為有理由，並依民事訴訟法第八十五條第一項前段、第
    七十八條，判決如主文。
中      華      民      國    八十九    年      五      月     三     日
~B家事法庭法官  游婷麟
右正本證明與原本無異
如不服本判決，應於判決送達後二十日之不變期間內，向本院提出上訴狀。
中      華      民      國    八十九    年      五      月     三     日
~B書  記  官  郭玉芬


司法院資訊處製作；財團法人民間司法改革基金會備份。
